Group: JGMOR
Date: 2020-09-22
Chair: Jonathan Stigson
Participants: Georges Kayembe, Oliver Ljung, Robert Sahlqvist, Mhd Jamal.


## Objectives (5 min) 

Medlemmar borde inte röra andras filer.
Views implementerar senare

## Reports (15 min) from previous meeting

Jonathan har fixat så att .fxml fungerar, har också implementerat intersect logik i frogger och har lagt till user stories.
Robert fortsatt koda.
Oliver har fortsatt koda, tror att han snart är klar med modellen och kan börja med view.
Georges har fått tid att börja utveckla Breakout.


## Discussion items (35 min)

Vi borde skriva mer DoD
Behöver rita upp individuella domänmodeller.
Diskuterade lite om MVC, underpaket borde ha en access point i det stora paketet, omdiskuteras.
Vi borde skriva tester för vår kod innan vi pushar.
Borde definiera user stories bättre så att folk kan arbeta lättare.

## Outcomes and assignments (5 min)

Ta upp punkten om packages och subpackages.
User stories behöver vara bättre definierade, så att folk får mer specifika och mindre antal tasks att arbeta med.
Borde försöka fixa ett renderat spel till handledarmötet.
Försök bli klara med RAD ASAP

## Wrap up
Nästa handledarmöte: 2020-09-24 kl. 15
Nästa möte: 2020-09-25 kl. 10 

